# 在建工程未结转固定资产的账务处理

提问人：elephant1993 时间：2021-12-01 18:58:22
请教陈版和各位老师：
A公司委托施工单位B公司建设一个厂房，该厂房于 2015 年已达到预定可使用状态，但由于B公司的工作人员遗失关键工程资料，导致未及时办理竣工验收，B公司也未向A公司开具发票。A公司以取得发票作为结转固定资产的依据，因此一直未进行转固，并且将该厂房后续发生的日常维修费用全部计入在建工程。
请问：
1 、在B公司无法补充关键工程资料、不给A公司开具发票的情况下，A公司以什么标准确定转固金额？
2 、该厂房中的一些设备未单独作为固定资产核算，也通过在建工程核算，但该批设备经过几年使用即将达到报废状态，当这些设备报废的时候，如何进行账务处理？
3 、通过在建工程核算的日常维修费用如何进行账务调整？

回答人：chenyiwei
1 、建议首先按照合同约定的价格暂估，除非有证据表明在成本加成合同中，合同约定的暂定价格已经偏离实际情况很远。
2 、设备和厂房应确认为两项固定资产，分别在各自使用年限内计提折旧。
3 、明确属于已达到可使用状态后的维修费，应根据该房屋的用途列入管理费用或者制造费用处理。